【裁判字號】    97,抗,1765
【裁判日期】    971031
【裁判案由】    假扣押
【裁判全文】
臺灣高等法院民事裁定                  97年度抗字第1765號
抗  告  人  甲○○
抗告人因與相對人永達保險經紀人股份有限公司間假扣押事件，
對於中華民國97年6月13日臺灣板橋地方法院97年度裁全字第384
3號所為裁定提起抗告，本院裁定如下：
    主  文
抗告駁回。
抗告訴訟費用由抗告人負擔。
    理  由
一、按假扣押非有日後不能執行或甚難執行者，不得為之；又請
    求及假扣押之原因，應釋明之；前項釋明如有不足，而債權
    人陳明願供擔保或法院認為適當者，法院得定相當之擔保，
    命供擔保後為假扣押，民事訴訟法第526條第1項、2項定有
    明文。所謂假扣押之原因，即債務人有日後不能強制執行或
    甚難執行之虞，或應在外國為強制執行者，同法第523條亦
    有明定。是債權人就請求及假扣押之原因，即因請求標的之
    現狀變更，有日後不能強制執行，或甚難執行之情事，如債
    務人浪費財產、增加負擔，或就財產為不利益處分，將成為
    無資力之狀態，或將移往遠地、逃匿無蹤、隱匿財產等，應
    提出可使法院信其主張為真之證據釋明之，必待釋明有所不
    足，而債權人陳明願供擔保以補釋明不足，始得准為假扣押
    。
二、相對人於原法院聲請意旨略以：抗告人原擔任相對人公司之
    業務主任，就抗告人之業務報酬事項，雙方簽有承攬契約書
    ，因抗告人有經手之保戶王慈憶、林明志等二人12件客訴撤
    銷保險契約之情形，依雙方簽訂之承攬契約書第2條、第3條
    、第5條規定，抗告人應將其已受領之佣酬、各項報酬、獎
    勵金退還相對人，經結算抗告人共應返還相對人新台幣411,
    302元，迭經催討，抗告人均置之不理，恐抗告人隱匿財產
    致日後有不能執行或甚難執行之虞，爰陳明願供擔保以代釋
    明，聲請對抗告人之財產為假扣押等語。
三、經查，本件相對人聲請假扣押抗告人之財產，就其請求之原
    因即報酬返還請求權，於原法院業據提出承攬契約書、承攬
    人員約定事項暨其他注意事項、抗告人業績達成試算表、存
    證信函及律師函等件影本以為釋明（見原法院第9至15頁）
    。又相對人於本院主張抗告人負欠伊應返還之報酬，經伊於
    民國97年4月8日以存證信函催告抗告人履行，詎抗告人隨即
    於97年4月13日，將其名下所有不動產即門牌號碼台北縣板
    橋市○○路338之3號房地賣予第三人張淑均，於同年4月23
    日辦妥過戶登記，抗告人有脫產行為，顯有日後不能強制執
    行或甚難執行之虞等情，並據提出建物、土地登記謄本以為
    釋明（見本院卷第9、10頁），釋明縱有不足，惟相對人已
    陳明願供擔保以補釋明不足，揆諸前開說明，原法院定相當
    之擔保，命供擔保後為假扣押，於法尚無不合。從而，抗告
    意旨指摘相對人未釋明假扣押之原因，不符假扣押之要件，
    求予廢棄原裁定，為無理由，應予駁回。
四、據上論結，本件抗告為無理由，裁定如主文。
中    華    民    國    97    年    10    月    31    日
                    民事第十一庭
                        審判長法  官  鄭雅萍
                              法  官  蘇芹英
                              法  官  徐福晉
正本係照原本作成。
不得再抗告。
中    華    民    國    97    年    11    月    3     日
                              書記官  黃瑞芬


司法院資訊處製作；財團法人民間司法改革基金會備份。
